臺灣桃園地方法院刑事判決　　　　　　　　　　　　九十二年度易緝字第一五六號
　　公　訴　人　臺灣桃園地方法院檢察署檢察官
　　被　　　告　甲○○
右列被告因違反毒品危害防制條例案件，經檢察官聲請以簡易判決處刑（九十年度毒
偵字第三三二九號、第三五一八號），本院認不應以簡易判決處刑，改依通常程序判
決如左：
    主  文
甲○○連續施用第貳級毒品，累犯，處有期徒刑拾月。扣案殘渣袋壹個、吸管壹支、
吸食器壹組，均沒收。
    事  實
一、甲○○前曾於民國八十四年間因違反麻醉藥品管理條例案件，經本院以八十四年
    度易字第二四０九號判決處有期徒刑五月確定，於八十五年十二月二十九日縮刑
    期滿執行完畢。又於八十五年間因二次施用毒品案件，經本院以八十七年度毒聲
    字第五一號裁定送觀察、勒戒後，認有繼續施用毒品傾向，再經本院以八十七年
    度毒聲字第五四三號裁定令入戒治處所施以強制戒治，旋又經本院以八十七年度
    毒聲字第二三二二號裁定停止強制戒治，所餘期間交付保護管束，嗣因嚴重違反
    保護管束應遵守之事項，經本院以八十八年毒聲字第二０六九號裁定撤銷停止戒
    治，令入戒治處所施以強制戒治，旋又經本院以八十九年度毒聲字第三九八號裁
    定停止戒治，並交付保護管束在外，於八十九年四月十一日保護管束期滿，未經
    撤銷，視為強制戒治執行完畢，而由本院於八十九年十二月七日以八十八年度訴
    緝字第一九號判決免刑確定；並另案由臺灣桃園地方法院檢察署檢察官於八十九
    年六月十七日以八十九年度戒偵字第二三五號為不起訴處分確定。復因二次施用
    毒品案件，經本院先後於八十九年九月五日、九十年十二月六日，依序以八十九
    年毒聲字第五七六二號裁定、九十年度毒聲字第四八二二號裁定令甲○○入戒治
    處所施以強制戒治一年，嗣又經本院於九十年三月一日以九十年度毒聲字第八八
    三號裁定停止戒治，所餘期間並交付保護管束，而於九十年三月三十日出監在外
    （保護管束期間應至九十年十月十五日期滿）。
二、詎甲○○仍無法戒除毒癮，又基於施用第二級毒品安非他命之概括犯意，於前開
    免刑判決確定後五年內，自九十年八月上旬間某日起至同年九月一日止，在其位
    於桃園縣楊梅鎮○○里○○鄰○○路一一三號住處、其友人位於桃園縣楊梅鎮○
    ○路○段二巷五十八號住所等處，以吸食器吸食安非他命之方式，連續施用第二
    級毒品安非他命多次。嗣先於九十年八月十九日下午十二時三十分許，為警在上
    處民有路一段二巷五十八號處初次查獲，當場並扣得其所有供犯罪所用之殘渣袋
    一個、吸管一支；繼而於九十年九月一日凌晨四時許，為警在上處相同地點再次
    查獲，當場並扣得甲○○所有供犯罪所用之吸食器一組。
三、案經桃園縣警察局楊梅分局報請臺灣桃園地方法院檢察署檢察官偵查後，聲請以
    簡易判決處刑。
    理  由
一、訊據被告甲○○對於在上開時間、地點，連續施用第二級毒品安非他命多次之犯
    行坦承不諱，而被告於九十年八月十九日、九月一日先後為警查獲後，經二次採
    集其尿液，送請桃園縣衛生局檢驗，另由本院依職權將被告於九十年九月一日採
    集之尿液檢品送法務部調查局複驗結果，均呈安非他命陽性反應，亦有桃園縣警
    察局刑警隊被採尿人姓名編號對照表、桃園縣衛生局出具之不法藥物尿液檢定書
    各二紙、法務部調查局出具之尿液檢驗通知書一份附卷可稽（九十年度毒偵字第
    三三二九號第三十三頁、第三十四頁，九十年度毒偵字第三五一八號第五十七頁
    、第五十八頁、法務部調查局出具之尿液檢驗報告另附於本院卷）。此外，復有
    被告所有供犯罪所用之殘渣袋一個、吸管一支及吸食器一組扣案可資佐證。是被
    告之自白與事實相符，應可採信；其施用安非他命之犯行，應堪認定。次查，被
    告前曾於八十五年間因二次施用毒品案件，經本院以八十七年度毒聲字第五一號
    裁定送觀察、勒戒後，認有繼續施用毒品傾向，再經本院以八十七年度毒聲字第
    五四三號裁定令入戒治處所施以強制戒治，旋又經本院以八十七年度毒聲字第二
    三二二號裁定停止強制戒治，所餘期間交付保護管束，嗣因嚴重違反保護管束應
    遵守之事項，經本院以八十八年毒聲字第二０六九號裁定撤銷停止戒治，令入戒
    治處所施以強制戒治，旋又經本院以八十九年度毒聲字第三九八號裁定停止戒治
    ，並交付保護管束在外，於八十九年四月十一日保護管束期滿，未經撤銷，視為
    強制戒治執行完畢，而由本院於八十九年十二月七日以八十八年訴緝字第一九號
    判決免刑確定；並另案由臺灣桃園地方法院檢察署檢察官於八十九年六月十七日
    以八十九年度戒偵字第二三五號為不起訴處分確定。復因二次施用毒品案件，經
    本院先後於八十九年九月五日、九十年十二月六日，依序以八十九年毒聲字第五
    七六二號裁定、九十年度毒聲字第四八二二號裁定令甲○○入戒治處所施以強制
    戒治一年，嗣又經本院於九十年三月一日以九十年度毒聲字第八八三號裁定停止
    戒治，所餘期間並交付保護管束，而於九十年三月三十日出監在外，保護管束期
    間應至九十年十月十五日期滿。上開被告因多次施用毒品犯行，而受觀察勒戒、
    強制戒治之經過，有臺灣高等法院被告全國前案紀錄表、臺灣桃園地方法院檢察
    署刑案資料查註記錄表、全國施用毒品案件記錄表及臺灣桃園地方法院檢察署八
    十九年度戒偵字第二三五號不起訴處分書、本院八十八年度訴緝字第一九號判決
    書等件在卷可稽。綜上，本件事證明確，被告於前案強制戒治執行完畢後五年內
    ，再犯本件施用毒品之犯行，已堪認定。
二、查被告甲○○行為後，毒品危害防制條例已於九十二年七月九日修正公布，於九
    十三年一月九日起生效施行，而行為人因施用毒品，經觀察勒戒結果，認有繼續
    施用毒品傾向，再經強制戒治後，由檢察官為不起訴處分或由法院為免刑判決確
    定後五年內，再犯施用第二級毒品安非他命罪行者，依修正前毒品危害防制條例
    第二十條第二項、第二十三條第一項、第二項等規定，應由檢察官向法院起訴，
    其刑度依修正前毒品危害防制條例第十條第二項規定，施用第二級毒品者，應處
    三年以下有期徒刑。依修正後毒品危害防制條例第二十三條第二項規定，檢察官
    亦應向法院起訴，其刑度依修正後毒品危害防制條例第十條第二項規定，則與修
    正前之規定並無不同。經比較前開新舊法規定結果，檢察官均應對行為人起訴，
    至修正前後之法定刑度則無不同。而本件係九十二年六月六日毒品危害防制條例
    修正施行前繫屬之施用毒品案件，依修正後毒品危害防制條例第三十五條第一項
    第三款規定，應適用修正後之法律。
三、核被告甲○○所為，係犯修正後毒品危害防制條例第十條第二項之施用第二級毒
    品罪。其持有安非他命之低度行為，為施用之高度行為所吸收，不另論罪。被告
    先後多次施用安非他命之行為，時間緊接，且犯構成要件相同之罪名，顯係基於
    概括犯意，而反覆為之，為連續犯，應依刑法第五十六條之規定論以一罪，並加
    重其刑。又被告前曾於八十四年間因違反麻醉藥品管理條例案件，經本院以八十
    四年度易字第二四０九號判決處有期徒刑五月確定，於八十五年十二月二十九日
    縮刑期滿執行完畢，有上開刑案紀錄表附卷足憑，其於刑之執行完畢後，五年內
    再犯本件有期徒刑以上刑之罪，為累犯，依刑法第四十七條規定，遞加重其刑。
    公訴意旨雖僅敘及被告於九十年八月十九日、九十年九月一日為警查獲施用安非
    他命之二次犯行，漏未敘及被告自九十年八月上旬間某日起至九十年九月一日止
    ，除前開二次犯行外，尚有多次施用毒品安非他命之事實，惟被告此部分犯行與
    前開已起訴部分之事實間，有連續犯裁判上一罪之關係，本院自得併予審酌。爰
    審酌被告此前已曾因違反麻醉藥品管理條例案件而入監服刑，出獄後不知檢點，
    又連續施用毒品安非他命，多次為警查獲，並經數次觀察勒戒、強制戒治處遇，
    均未能使其戒斷施用毒品之惡習，足徵其沾染毒品甚深，惟施用毒品犯行屬自戕
    行為，對社會造成之危害較輕，被告在偵查及本院調查程序中均未坦承施用毒品
    ，此後在本院審理時坦承犯行，無非見其犯行明確，無可推託所致，不能認為其
    犯後態度良好，及公訴人具體求刑有期徒刑一年，稍嫌過重等一切情狀，量處如
    主文所示之刑，以資懲儆。扣案殘渣袋一個、吸管一支、吸食器一組均為被告所
    有，且係供其施用第二級毒品安非他命之物，此經其陳明在卷，依刑法三十八條
    第一項第二款規定沒收。
據上論斷，應依刑事訴訟法第四百五十二條、第二百九十九條第一項前段，修正後毒
品危害防制條例第三十五條第一項第三款、第十條第二項，刑法第十一條前段、第五
十六條、第四十七條、第三十八條第一項第二款，判決如主文。
本案經檢察官林秀敏到庭執行職務
中        華           民          國    九十三   年    五    月  十九  日
                                  臺灣桃園地方法院刑事第八庭
                                      審判長法  官   林恆吉
                                            法  官   劉秀君
                                            法  官   陳彥宏
右正本證明與原本無異
如不服本判決書應於送達後十日內向本院提出上訴狀
                                            書記官   翁其良
中        華           民          國    九十三   年    五    月   十九 日
論罪科刑法條：毒品危害防制條例第十條第二項
毒品危害防制條例第十條
施用第一級毒品者，處六月以上五年以下有期徒刑。
施用第二級毒品者，處三年以下有期徒刑。
